【裁判字號】    92,上訴,1166
【裁判日期】    920731
【裁判案由】    家庭暴力之傷害
【裁判全文】
臺灣高等法院高雄分院刑事判決          九十二年度上訴字第一一六六號
    上  訴  人
    即  被  告  丙○○
右上訴人因家庭暴力之傷害案件，不服臺灣屏東地方法院九十二年度易字第二九九號
，中華民國九十二年五月十四日第一審判決（起訴案號：臺灣屏東地方法院檢察署九
十二年度偵字第八五號）提起上訴，本院判決如左：
     主  文
上訴駁回。
     事  實
一、丙○○為乙○○之子，彼此為家庭暴力防治法第三條第三款所定之家庭成員。丙
    ○○於民國九十一年十二月一日下午三時三十五分許，在屏東縣枋寮鄉地○村○
    ○路八七之一號前，因細故與乙○○發生爭執，竟基於傷害直系血親尊親屬之犯
    意，徒手推打乙○○，使乙○○因而倒地、碰撞路旁椅子，受有右臉鈍傷合併頭
    部外傷及左手抓傷等傷害。
二、案經乙○○訴由屏東縣警察局枋寮分局報請臺灣屏東地方法院檢察署檢察官偵查
    起訴。
     理  由
一、首揭事實，訊據被告丙○○於警偵訊、原審及本院審理時固坦承有於前開時、地
    與乙○○發生爭執等情，惟矢口否認有何傷害情事，辯稱：當時伊好心勸諭乙○
    ○應多穿點衣物，詎乙○○竟拿柺杖打伊，伊用手阻擋，不小心才打到乙○○頭
    部云云。然查，右揭事實迭據告訴人乙○○於警偵訊及原審調查時指述甚詳，並
    有驗傷診斷書一紙附卷可佐，且被告與告訴人間之關係，已如前述，衡情告訴人
    應無誣指被告犯行之理。再者，證人即被告之弟葉金泉於原審調查時亦稱：「（
    法官問：丙○○與乙○○發生衝突時，你是否有當場看到？）有，到現場時我沒
    有看到丙○○在打我的父親，但是我當時看到時，我父親當時眼角已經流血，且
    當時丙○○還作勢要再打我父親，‧‧‧」等語（見原審九十一年四月十四日訊
    問筆錄），更徵告訴人上開指述合於情理，應與事實相符，而可相信。被告於本
    院審理時，雖偕同證人蘇鄭綴（八十二歲）到庭，惟該證人證稱：「我沒有看到
    他們父子有爭執。」「我有看到乙○○臉部有紅紅的，如何造成得我不知道。」
    ；按證人對告訴人臉部紅紅流血如何造成既不知道，自無從為被告有利之認定，
    故被告前詞所辯，無非卸責，不可採信，事證明確，被告犯行洵堪認定。
二、核被告毆打告訴人即其父乙○○成傷，所為係犯刑法第二百八十條傷害直系血親
    尊親屬罪。原審因而適用上述法條及刑法第四十一條第一項前段，罰金罰鍰提高
    標準條例第一條前段、第二條，並審酌被告到案後飾詞否認犯行，毫無悔悟之意
    ，且僅因細故即不顧血親倫常，以暴力相加於父親，惡性非輕，及其犯罪之手段
    等一切情狀，量處有期徒刑五月，並諭知易科罰金之折算標準，其認事用法，核
    無不合，量刑亦稱允洽，被告上訴意旨否認犯罪，指摘原判決不當、為無理由、
    應予駁回。
據上論斷，應依刑事訴訟法第三百六十八條，判決如主文。
本案經檢察官鄭文貴到庭執行職務。
中    華    民    國      九十二      年      七      月     三十一   日
                              臺灣高等法院高雄分院刑事第八庭
                                  審判長法官  郭雅美
                                        法官  裕斗
                                        法官  江泰章
右甲本證明與原本無異。
如不服本判決應於收受本判決後十日內向本院提出上訴書狀，其未述上訴理由者，
並得於提起上訴後十日內向本院補提理由書狀（均須按他造當事人之人數附繕本)「
切勿逕送上級法院」。
                                      書記官  郭榮芳
中    華    民    國      九十二      年      七      月     三十一   日
附錄：本判決科刑法條：
刑法第二百八十條
對於直系血親尊親屬，犯第二百七十七條或第二百七十八條之罪者，加重其刑至二分
之一。


司法院資訊處製作；財團法人民間司法改革基金會備份。
